【裁判字號】    95,易,1169
【裁判日期】    951110
【裁判案由】    竊盜
【裁判全文】
臺灣彰化地方法院刑事判決              95年度易字第1169號
公  訴  人  臺灣彰化地方法院檢察署檢察官
被      告  丁○○
上列被告因竊盜案件，經檢察官提起公訴（95年度偵字第7684號
、第8618號），嗣因被告就被訴事實為有罪之陳述，本院告知被
告簡式審判程序之旨，並聽取當事人之意見後，裁定改由受命法
官獨任依簡式審判程序進行，判決如下：
    主  文
丁○○竊盜，累犯，處有期徒刑伍月；又竊盜，累犯，處有期徒
刑月；又攜帶兇器、踰越牆垣竊盜，未遂，累犯，處有期徒刑
柒月，扣案之手套壹雙、口罩壹個、灰色便帽壹頂、方型打火機
壹個，均沒收之。應執行有期徒刑壹年壹月，扣案之手套壹雙、
口罩壹個、灰色便帽壹頂、方型打火機壹個，均沒收之。
    事  實
一、丁○○前於民國92年間，因違反毒品危害防制條例案件，經
    本院以92年度訴字第771號判決判處有期徒刑11月確定，復
    於93年間，因違反毒品危害防制條例案件，經本院以93年度
    訴字第55號判決判處有期徒刑1年確定，上開2案接續執行，
    於94年11月3日假釋出監，並於95年2月16日未經撤銷假釋視
    為執行完畢。詎仍不知悔改，復意圖為自己不法之所有，先
    後於：（一）95年8月19日15時55分許，在彰化縣彰化市○○路○段326之3號前，見丙○○所使用之車牌號碼TVM-333號
    機車停放在該處，趁無人注意之際，徒手翻開該機車之置物
    箱，竊取丙○○所有OKWAP廠牌之手機1支得手。（二）95年
    8月19日16時5分許，在彰化市○○路74號前，見乙○○所使
    用之車牌號碼G2Y-912號機車停放在該處，趁無人注意之際
    ，徒手翻開該機車之置物箱，竊取乙○○所有之新臺幣（下
    同）100元硬幣得手。嗣於95年8月19日16時10分許，在彰化
    市○○路與光復路口，為警當場查獲，並扣得上開OKWAP廠
    牌手機1支及100元硬幣（業已發還被害人）。（三）於95年
    9月15日23時30分許，騎乘車牌號碼TCN-557號機車前往彰化
    市○○○路60號旁之好買賣資源回收場，且為掩飾身分，以
    雙手著有手套、口戴口罩及頭戴灰色便帽之裝扮，並攜帶供
    照明用之方型打火機式手電筒1只，趁無人看守注意之際，
    踰越該回收場之牆垣，進入該回收場內欲偷竊零錢，惟因著
    手搜尋財物未發現現金，遂在現場撿拾可供兇器使用之鋸鈑
    、鐵鉗各1支，用以鋸斷該回收場內倉庫之門鎖，然無法破
    壞門鎖而未得手，正要離去時，為該回收場負責人甲○○報
    警當場查獲，並扣得上開鋸鈑、鐵鉗各1支。
二、案經彰化縣警察局彰化分局報告臺灣彰化地方法院檢察署檢
    察官偵查起訴。
    理  由
一、本件被告丁○○所犯係死刑、無期徒刑、最輕本刑為3年以
    上有期徒刑以外之罪，其於準備程序就前揭被訴事實為有罪
    之陳述，經受命法官告知簡式審判程序之旨，並聽取其與公
    訴人之意見後，本院認無不得或不宜改依簡式審判程序進行
    之處，爰依刑事訴訟法第273條之1第1項、第284條之1，裁
    定本案由受命法官獨任進行簡式審判程序，合先敘明。
二、上開事實，業據被告丁○○迭於警詢、偵查中與本院準備程
    序及審理時坦承不諱，核與被害人丙○○、乙○○、甲○○
    於警詢中指訴之情節相符，並有照片14張、贓物認領保管單
    2紙附卷可稽，復有手套1雙、口罩1個、灰色便帽1頂、方型
    打火機1個、鋸鈑1支、鐵鉗1支扣案可佐，足徵被告出於任
    意性之自白與事實相符。本案事證明確，被告犯行堪以認定
    ，應予依法論科。
三、查刑法第321條第1項第2款所謂之「兇器」，其種類並無限
    制，凡足以對人身造成危險者，均屬之；而攜帶兇器竊盜，
    祗須行竊時持有具有危險性之兇器為已足，該兇器是否行為
    人所有，或在現場拾得，均非所問。被告持以行竊之鋸鈑、
    鐵鉗，至為堅硬及銳利，客觀上對人身安全顯有危害，自屬
    兇器無訛。核被告所為，就竊取被害人丙○○、乙○○所使
    用機車置物箱內物品部分，係犯刑法第320條第1項之普通竊
    盜罪；就進入被害人甲○○所經營之好買賣資源回收場行竊
    部分，係犯刑法第321條第2項、第1項第3款、第2款之攜帶
    兇器、踰越牆垣竊盜未遂罪。被告先後3次竊盜犯行，犯意
    各別，行為互殊，應予分論併罰。又被告前於92年間，因違
    反毒品危害防制條例案件，經本院以92年度訴字第771號判
    決判處有期徒刑11月確定，復於93年間，因違反毒品危害防
    制條例案件，經本院以93年度訴字第55號判決判處有期徒刑
    1 年確定，上開2案接續執行，於94年11月3日假釋出監，並
    於95年2月16日未經撤銷假釋視為執行完畢乙情，有臺灣高
    等法院被告全國前案紀錄表1份在卷可稽，其於有期徒刑執
    行完畢後，5年以內故意再犯本案3件有期徒刑以上之罪，均
    為累犯，應分別加重其刑。另被告上開進入好買賣資源回收
    場行竊之行為，已著手於竊盜犯罪行為之實行，惟未生竊得
    財物之犯罪結果，屬未遂犯，爰依刑法第25條第2項規定，
    按既遂犯之刑減輕之。被告所為有加重減輕情形，並應依刑
    法第71條第1項，先加後減之。爰審酌被告之素行，其正值
    青壯年，因圖謀不勞而獲之小利而犯本罪，其犯罪手段尚屬
    平和，犯罪所生危害非屬鉅大，及被告犯罪後坦承犯行，態
    度尚稱良好等一切情狀，分別量處如主文所示之刑，並定應
    執行之刑，以示懲儆。扣案之手套1雙、口罩1個、灰色便帽
    1 頂、方型打火機1個，均係被告所有，供行竊所用之物，
    業據被告供承明確，爰依刑法第38條第1項第2款之規定，併
    予宣告沒收。至於扣案之鐵鉗、鋸鈑各1支，雖係被告行竊
    所用之物，惟因被告供稱係現場撿拾，並非其所有，亦無其
    他事證，足以認定係被告所有之物，爰不另宣告沒收，附此
    敘明。
據上論斷，應依刑事訴訟法第273條之1第1項、第299條第1項前
段，刑法第320條第1項、第321條第2項、第1項第3款、第2款、
第25條第2項、第47條第1項、第51條第5款、第38條第1項第2款
，刑法施行法第1條之1第1項、第2項，判決如主文。
本案經檢察官郭玄義到庭執行職務。
中    華    民    國    95    年    11    月    10    日
                  刑事第二庭          法  官  尚安雅
以上正本證明與原本無異。
如不服本判決，應於送達後10日內向本院提出上訴狀 (須附繕本
)。
告訴人或被害人對於判決如有不服具備理由請求檢察官上訴者，
其上訴期間之計算係以檢察官收受判決正本之日期為準。
中    華    民    國    95    年    11    月    13    日
                                      書記官  廖建興
附錄本案論罪科刑法條全文：
中華民國刑法第320條
（普通竊盜罪、竊佔罪）
意圖為自己或第三人不法之所有，而竊取他人之動產者，為竊盜
罪，處5年以下有期徒刑、拘役或5百元以下罰金。
意圖為自己或第三人不法之利益，而竊佔他人之不動產者，依前
項之規定處斷。
前二項之未遂犯罰之。
中華民國刑法第321條
（加重竊盜罪）
犯竊盜罪而有左列情形之一者，處6月以上、5年以下有期徒刑：
一  於夜間侵入住宅或有人居住之建築物、船艦或隱匿其內而犯
    之者。
二  毀越門扇、牆垣或其他安全設備而犯之者。
三  攜帶兇器而犯之者。
四  結夥三人以上而犯之者。
五  乘火災、水災或其他災害之際而犯之者。
六  在車站或埠頭而犯之者。
前項之未遂犯罰之。


司法院資訊處製作；財團法人民間司法改革基金會備份。
